【裁判字號】    99,簡抗,3
【裁判日期】    991029
【裁判案由】    詐欺
【裁判全文】
臺灣嘉義地方法院刑事裁定               99年度簡抗字第3號
抗  告  人  甲○○
上列抗告人因詐欺案件，不服本院嘉義簡易庭中華民國九十九年
十月一日九十九年度嘉簡字第一二九三號裁定，提起抗告，本院
本院管轄之第二審合議庭判決如下：
    主  文
抗告駁回。
    理  由
一、本件抗告意旨略以：抗告人即被告甲○○因手術住院，而逾
    越上訴期間，實非故意為之，爰請求撤銷原裁定，准予上訴
    云云。
二、按上訴期間為十日，自送達判決後起算，刑事訴訟法第三百
    四十九條前段定有明文。又原審法院認為上訴不合法律上之
    程式或法律上不應准許或其上訴權已經喪失者，應以裁定駁
    回之，刑事訴訟法第三百六十二條前段亦規定甚明。送達文
    書，除本章有特別規定外，準用民事訴訟法之規定；送達於
    應受送達人之住居所、事務所或營業所行之；送達於住、居
    所、事務所或營業所不獲會晤應受送達人者，得將文書付與
    有辨別事理能力之同居人或受僱人，刑事訴訟法第六十二條
    、民事訴訟法第一百三十六條第一項、第一百三十七條分別
    定有明文。從而，送達刑事判決應以被告之住居所為送達地
    址，若不獲會晤，除其同居人或受僱人為他造當事人者外，
    仍可對其同居人或受僱人為補充送達，並發生送達效力，至
    收受之人何時轉交文書與應受送達之人，已生之送達效力不
    受影響。
三、經查：抗告人前因詐欺案件，經原審法院判決，該判決係於
    九十九年九月十四日送達抗告人之住所「嘉義市○區○○里
    ○○街五十六號」並由同居人即抗告人母親曹李金鑾簽名收
    領，嗣抗告人於九十九年九月二十九日提起上訴等情，有判
    決送達證書、抗告人上訴狀在卷可稽（見原審九十九年度嘉
    簡字第一二九三號卷第二十五頁、第三十頁）。而原審判決
    送達處所，為抗告人、抗告人母親曹李金鑾設籍所在，有卷
    附之其等全戶戶籍查詢資料可佐（本院卷第二十頁、第二十
    一頁），抗告人對之從無異議，偵審書狀上均列該址為住所
    ，原審法院循址送達，且為抗告人之同居至親收受，依刑事
    訴訟法第六十二條、民事訴訟法第一百三十六條第一項、第
    一百三十七條規定，已發生送達效力。則抗告人於九十九年
    九月十四日收受原審判決，上訴期間之末日為同月二十四日
    ，乃遲於同月二十九日始具狀提出上訴，顯逾上訴期間，原
    審以抗告人上訴不合法律上之程式，裁定駁回上訴，經核並
    無不合，本件抗告要無理由，應予駁回。
四、至抗告人另謂原審判決送達時其因傷住院，無法收受判決云
    云，經查，抗告人曾因右側第三、四趾開放性骨折，自九十
    九年九月十三日急診入院，同月十六日始出院，共計住院四
    日，固提出佛教慈濟綜合醫院大林分院醫療診斷證明書在卷
    得參（原審卷第三十二頁）。然查，依上開診斷證明書所記
    載內容，抗告人尚無意識不清或類似情事，仍然處於隨時得
    予收受意思表示之狀態，再抗告人係於九十九年九月十六日
    出院，時至上訴期間末日之同月二十四日，仍有相當時間，
    是其所稱住院情事，要無妨礙本件送達之效力。
據上論斷，應依刑事訴訟法第四百十二條，裁定如主文。
中    華    民    國    99    年    10    月    29    日
                      刑事第一庭  審判長法  官  許進國
                                        法  官  張志偉
                                        法  官  張道周
上列正本證明與原本無異。
本件不得抗告。
中    華    民    國    99    年    10    月    29    日
                                        書記官  張菀純

司法院資訊處製作；財團法人民間司法改革基金會備份。
